【裁判字號】    95,交易,11
【裁判日期】    950407
【裁判案由】    過失致死等
【裁判全文】
臺灣臺東地方法院刑事判決              95年度交易字第11號
公  訴  人  臺灣臺東地方法院檢察署檢察官
被      告  甲○○
上列被告因過失致死等案件，經檢察官提起公訴（九十五年度偵
字第二八七號），被告為有罪之陳述，本院合議庭裁定改由受命
法官獨任以簡式審判程序審理，判決如下：
    主  文
甲○○服用酒類，不能安全駕駛動力交通工具而駕駛，處有期徒
刑肆月；又因過失致人於死，處有期徒刑玖月。應執行有期徒刑
拾壹月。
    事  實
一、甲○○於民國九十四年十一月十五日晚上至翌日凌晨七時許
    ，在臺東縣臺東市○○路某卡拉ＯＫ店飲用啤酒及高粱等酒
    類，已達不能安全駕駛動力交通工具之程度，仍於酒後駕駛
    車號ＰＧ─一三二二自小客車，沿臺東市○○路由南往北方
    向行駛，嗣於同日上午七時四十五分許，行經青海路一段二
    ０八號前，本應注意汽車行駛時應注意車前狀況並隨時採取
    必要之安全措施、汽車在劃有分向限制線之路段不得駛入來
    車之車道內及飲酒後不得駕駛汽車，且依當時之天候晴、日
    間自然光線、柏油路面乾燥、無缺陷及障礙物、視距良好，
    並無不能注意之情事，竟疏未注意及此，適楊志雄騎乘車號
    ＰＵＸ─七０五重型機車搭載薛瑞蓮沿青海路一段由北往南
    方向行駛亦行經該處，甲○○駕駛自小客車駛入楊車雄之車
    道後，撞擊楊志雄騎乘之重型機車，致楊志雄及薛瑞蓮均人
    車倒地，楊志雄因出血性休克及腦挫傷死亡，薛瑞蓮亦因氣
    血胸及腦挫傷死亡，而甲○○本身則受有第一腰椎骨折、頭
    部外傷、胸部挫傷、腹部鈍挫傷之傷害。嗣甲○○經警測得
    其呼氣中酒精濃度達每公升一點零八毫克。
二、案經臺灣臺東地方法院檢察署檢察官相驗後自動檢舉偵查起
    訴。
    理  由
一、本件被告所犯過失致死等罪，非為死刑、無期徒刑、最輕本
    刑為三年以上有期徒刑之罪，或高等法院管轄第一審案件，
    且被告於本院準備程序中，先就被訴事實為有罪之陳述，於
    經告知被告簡式審判程序之旨，並聽取當事人之意見後，由
    本院合議庭裁定適用簡式審判程序，合先敘明。
二、上揭犯罪事實，業據被告於本院審理時坦承不諱，核與被害
    人家屬丙○○於警詢、偵訊中指訴之情節、證人邱秋男於警
    詢中證述之情節相符，並有道路交通事故現場圖、道路交通
    事故調查報告表（一）（二）、臺東縣警察局道路交通事故
    當事人酒精測定紀錄表、經濟部標準檢驗局呼氣酒精測試器
    檢定合格證書、臺東縣警察局道路交通事故照片二十張、馬
    偕紀念醫院臺東分院九十四年十一月十六日被告診斷證明書
    在卷可稽。又被害人楊志雄、薛瑞蓮因本件車禍死亡之事實
    ，亦經臺灣臺東地方法院檢察署檢察官督同法醫師相驗明確
    ，有該署九十四年十一月十六日勘（相）驗筆錄、九四相字
    第二八六之一號、第二八六之二號驗斷書、楊志雄及薛瑞蓮
    相驗屍體證明書、臺東分局偵查隊楊志雄、薛瑞蓮意外死亡
    案相驗照片三十張存卷可考。按汽車駕駛人飲用酒類後，其
    吐氣所含酒精濃度超過每公升零點二五毫克以上者，不得駕
    車；汽車在劃有分向限制線之路段，不得駛入來車之車道內
    ；汽車行駛時，駕駛人應注意車前狀況，並隨時採取必要之
    安全措施。道路交通安全規則第一百十四條第二款、第九十
    七條第二款、第九十四條第三項分別定有明文，此為被告應
    注意之事項。而被告經警檢測其呼氣中酒精濃度為每公升一
    點零八毫克，亦有前揭臺東縣警察局道路交通事故當事人酒
    精測定紀錄表、經濟部標準檢驗局呼氣酒精測試器檢定合格
    證書可憑，參照行政院國軍退除役官兵輔導委員會臺北榮民
    總醫院八十八年八月五日（八八）北總內字第二六八六八號
    函示，行為人飲酒後如其呼氣酒精濃度達於每公升零點五毫
    克時，即有反應較慢、感覺減低並影響駕駛中度之中毒症狀
    ，及依法務部於八十八年五月十日邀集司法院刑事廳、交通
    部、行政院衛生署、內政部警政署及中央警察大學等機關開
    會，為凡呼氣酒精濃度逾每公升零點五五毫克以上時，即屬
    不能安全駕駛之決議，雖上開會議決議本身固僅屬檢警取締
    酒後駕車之參考，尚無拘束法院之效力，惟以上開會議決議
    所採之標準，係參考美國、德國及日本等國家所進行之酒精
    濃度與精神狀態之測試實驗，亦即各項實驗均發現凡呼氣中
    酒精濃度達每公升零點五五毫克時，就人之生理方面，已產
    生視覺反應遲鈍、影像不能集中、同時不能看清前方路況及
    車旁照後鏡等狀況，及駕駛能力已受有影響、肇事率已為一
    般正常人之十倍之事實，足認被告確於服用酒類後，已達不
    能安全駕駛動力交通工具之程度。又本件車禍發生時，現場
    為天候晴、日間自然光線、柏油路面乾燥、無缺陷及障礙物
    、視距良好，有卷附道路交通事故調查報告表各項記載足供
    參考，依當時情形應無不能注意之情事，被告竟疏未注意，
    駕駛自小客車駛入楊車雄之來車道後，撞擊楊志雄騎乘之重
    型機車，致楊志雄及薛瑞蓮均人車倒地，被告就本件車禍之
    發生確有過失甚明。準此，被告之過失行為與楊志雄、薛瑞
    蓮之死亡結果間，具有相當因果關係，被告前揭自白與事實
    相符，本件事證明確，被告犯行堪予認定，應依法論科。
三、核被告所為，係犯刑法第一百八十五條之三服用酒類不能安
    全駕駛動力交通工具而駕駛之公共危險罪、同法第二百七十
    六條第一項之過失致人於死罪。被告於酒後駕車肇事致人死
    亡，應依道路交通管理處罰條例第八十六條第一項之規定，
    就過失致人於死罪部分加重其刑。被告以一過失行為造成被
    害人楊志雄、薛瑞蓮死亡之結果，分別侵犯不同主體之生命
    法益，為想像競合犯，應依刑法第五十五條規定，從一重論
    以過失致人於死罪。其所犯上開公共危險罪及過失致人於死
    罪二罪間，犯意各別，行為互殊，罪質不同，應予分論併罰
    。爰審酌被告素行非佳，有臺灣高等法院被告前案紀錄表、
    前開檢察署刑案資料查註紀錄表可參，其漠視政府宣導酒後
    不騎（開）車之政策，明知酒精成分對人之意識能力具不良
    影響，酒後駕駛對一般往來之公眾及駕駛人自身皆有高度危
    險性，猶執意開車上路，終於造成其他用路人之死亡，又其
    經檢測呼氣中酒精濃度達每公升一點零八毫克，過失責任非
    輕，且迄今未完全賠償被害人家屬損害，其犯罪後坦認犯行
    之態度及檢察官具體求刑等一切情狀，分別量處如主文所示
    之刑，並定其應執行刑，以資懲儆。
據上論斷，應依刑事訴訟法第二百七十三條之一第一項、第二百
九十九條第一項前段，刑法第一百八十五條之三、第二百七十六
條第一項、第五十五條、第五十一條第五款，道路交通管理處罰
條例第八十六條第一項，罰金罰鍰提高標準條例第一條前段，判
決如主文。
本案經檢察官乙○○到庭執行職務
中    華    民    國    95    年    4     月    7     日
                  交通法庭    法  官  詹慶堂
以上正本證明與原本無異。
如不服本判決，應於判決送達後10日內向本院提出上訴狀（須附
繕本）。
「切勿逕送上級法院」
                              書記官  張建成
中    華    民    國    95    年    4     月    12    日
附記：
刑法第一百八十五條之三
服用毒品、麻醉藥品、酒類或其他相類之物，不能安全駕駛動力
交通工具而駕駛者，處一年以下有期徒刑、拘役或三萬元以下罰
金。
刑法第二百七十六條第一項
(過失致死罪)
因過失致人於死者，處二年以下有期徒刑、拘役或二千元以下罰
金。


司法院資訊處製作；財團法人民間司法改革基金會備份。
